# 请教陈版：标准成本法下怎么计提存货跌价准备

提问人：夜来峰雨 时间：2020-07-08 19:29:00
公司是通过标准成本法核算，我理解的是存货的实际成本为标准成本加上分摊后的差异，那我通过成本与可变现净值比对的方法去计提存货跌价准备的话，我是用标准成本和可变现净值对比，还是要将差异还原回各个物料，再用每个物料的实际成本去和可变现净值比对呢？？有没有相关的资料推荐吗？感谢~！

回答人：chenyiwei
应首先计算存货的实际成本（进行成本差异分摊），再以分摊成本差异调整后的实际成本与可收回金额相比较，计提存货跌价准备。